Minutes et répertoires du notaire Jacques GUESDON, 21 novembre 1704 - 27 août 1731 (étude XXIII)
Archives nationales
- Minutes de Jacques GUESDON, 21 novembre 1704 - 27 août 1731; MC/ET/XXIII/391 - MC/ET/XXIII/477
  - Minutes. 1730, octobre - décembre, octobre - décembre 1730; MC/ET/XXIII/475
    - Damas (André) maître menuisier rue Hautefeuille § Quittance, 29 novembre 1730; MC/ET/XXIII/475
      quittance; Damas, André
    - Baré (François) maître maçon rue Basse § quittance, 29 novembre 1730; MC/ET/XXIII/475
      quittance; Baré, François
    - Titre nouvel par Pierre Josse Perrot, peintre du roi, demeurant rue Froidmanteau., 14 décembre 1730; MC/ET/XXIII/475
      titre nouvel; Froidmanteau (rue); Perrot, Pierre Josse Joseph (1678-1750); peintre
    - Boursier (René), marchand orfèvre, rue Galande § Liquidation et partage, 29 décembre 1730; MC/ET/XXIII/475
      liquidation; partage; Boursier, René
  - Minutes. 1731, janvier - avril, janvier - avril 1731; MC/ET/XXIII/476
    - Goulet (Etienne), maître peintre, quai de Gesvres § Sous-bail, 10 janvier 1730; MC/ET/XXIII/476
    - Inventaire après décès de François Ferrand, conseiller du roi, mentionnant quelques tapisseries de grotesques., 9 janvier 1731; MC/ET/XXIII/476
      tapisseries de grotesques
      inventaire après décès; Ferrand, François
    - Cretté (Robert) maçon à Paris § Certificat du décès de .. (aucun inventaire), 13 février 1731; MC/ET/XXIII/476
      inventaire; Cretté, Robert
    - Raguin (Jerome Pierre) maître serrurier grande rue du fg. Saint-Jacques du Haut Pas § Certificat aux dires de .., 13 février 1731; MC/ET/XXIII/476
      Raguin, Jerome Pierre
    - Vadoret (Edme Etienne) maître Serrurier rue Saint-Vincent § Certificat aux dires de .., 13 février 1731; MC/ET/XXIII/476
      Vadoret, Edme Etienne
    - Charonnat (Denis) maître menuisier rue Boucherat § Consentement, quittances, 28 février 1731; MC/ET/XXIII/476
      quittance; Charonnat, Denis
    - Lottin (Martin) maître Serrurier rue du Pas de la Mule § Consentement, quittances, 28 février 1731; MC/ET/XXIII/476
      quittance; Lottin, Martin
    - Daniel (Jean) marchand tapissier rue des Poulies § quittance, 7 mars 1731; MC/ET/XXIII/476
      quittance; Daniel, Jean
    - Darras (Sebastien) maître Serrurier rue de Seine § Constitution, 19 mars 1731; MC/ET/XXIII/476
      constitution de rente; Darras, Sebastien
    - Rondeau (René) maître graveur sur le pont au Change § transport, 3 avril 1731; MC/ET/XXIII/476
      Rondeau, René
    - Lapidaire joaillier (apprentissage) § Contrat pour 3 ans, entre Nicolas Fournier, avec Louis Goupy, marchand lapidaire joaillier, au profit de Gérard Mathieu Lejay, âgé de 19 ans, fils de feu Mathieu Leger, procureur au Parlement. Logé, nourri blanchi. Moyennant 300 l.t.; (enseigne sa profession de lapidaire, le dessin et la gravure), 9 avril 1731; MC/ET/XXIII/476
    - Goupy (Louis) marchand lapidaire joaillier rue de la Juiverie § apprentissage, 9 avril 1731; MC/ET/XXIII/476
      contrat d'apprentissage; Goupy, Louis
    - Devaux (René), marchand orfèvre, rue Saint-Louis, paroisse Saint-Barthélemy § Alloué, 25 avril 1731; MC/ET/XXIII/476
      contrat de travail; Devaux, René
    - Orfèvre (alloué) § Contrat pour 7 ans entre René Devaux, marchand orfèvre, et Françoise Draire, veuve de Jean Fouguet maître et marchand orfèvre, au profit de Antoine Devaux, fils de René. Nourri, logé, blanchi. Moyennant 200 l. t., 25 avril 1731; MC/ET/XXIII/476
    - Terlet du Bois (Christophe) marchand tapissier rue de la Harpe § bail de tapissier, 6 juillet 1731; MC/ET/XXIII/476
      bail; Terlet du Bois, Christophe
  - Minutes. 1731, mai - 27 août, mai - 27 août 1731; MC/ET/XXIII/477
    - Martin (Pierre) maçon à Pin § Comparution de la veuve de .., 5 mai 1731; MC/ET/XXIII/477
      Martin, Pierre
    - Bellier (François) maître menuisier rue de Beauregard § bail, 25 mai 1731; MC/ET/XXIII/477
      bail; Bellier, François
    - Contrat pour 3 ans entre Marguerite Fetit, veuve de Jacques Sornique, graveur en lettres, et Dominique Sornique, graveur en taille douce et en lettres, demeurant rue du Petit-Pont, au profit de Geneviève Sornique, nièce de Dominique, âgée de 12 ans, moyennant 100 livres., 29 mai 1731; MC/ET/XXIII/477
      contrat d'apprentissage; Petit-Pont (rue du); Fetit, Marguerite; Sornique, Dominique; Sornique, Geneviève; Sornique, Jacques; graveur; graveur
    - Cheron (Etienne) doreur sur métaux rue Saint Sauveur § Inventaire après décès de Alexandre Turgis, plumassier, 9 juin 1731; MC/ET/XXIII/477
      inventaire; Cheron, Etienne
    - Robert (Antoine) maître menuisier aux Invalides § Reconnaissance, 27 juin 1731; MC/ET/XXIII/477
      reconnaissance; Robert, Antoine
    - Robert (François), maître menuisier aux Invalides § Reconnaissance, 27 juin 1731; MC/ET/XXIII/477
      reconnaissance; Robert, François
    - Transport et constitution de la veuve de François Tavernier, peintre du roi, demeurant rue Macon., 28 juin 1731; MC/ET/XXIII/477
      cession; constitution de rente; Mâcon (rue de); Tavernier, François; peintre
    - Bail de tapisserie à Jean Servandoni, peintre et architecte du roi, demeurant à l'hôtel de Longueville., 6 juillet 1731; MC/ET/XXIII/477
      bail; Poulies (rue des); Saint-Thomas-du-Louvre (rue); Servandoni, Jean Nicolas (1695-1766); architecte; peintre
    - Guilheaumont (Jean François) marchand tapissier et ordinaire du clergé de France rue Saint-Jacques § obligation, 14 juillet 1731; MC/ET/XXIII/477
      obligation; Guilheaumont, Jean François
- Répertoire(s) de Jacques GUESDON, 21 novembre 1704 - 27 août 1731; MC/RE/XXIII/4 - MC/RE/XXIII/5
  - Répertoire. 1704, 21 novembre - 1719, 21 novembre 1704 - 1719; MC/RE/XXIII/4
    Informations concernant le classement et la cotation:
    Le niveau inférieur de description, quand il existe, correspond aux mentions d'actes contenues dans le répertoire. Parmi celles-ci, certaines peuvent y être décrites, de manière plus ou moins détaillée. Pour consulter l'acte proprement dit, il convient de rechercher la cote au niveau des articles (registre ou liasse) des minutes du notaire (cote de type 'MC/ET').
  - Répertoire. 1720, 1er janvier - 1731, 27 août, 1er janvier 1720 - 27 août 1731; MC/RE/XXIII/5